臺灣高雄地方法院刑事裁定　　　　　　　95年度聲字第4650號
聲　請　人　臺灣高雄地方法院檢察署檢察官
抗　告　人
即　被　告　甲○○
上列抗告人因觀察勒戒處分案件，不服臺灣高雄地方法院中華民
國87年9 月23日裁定（87年度毒聲字第2595號），提起抗告，本
院裁定如下：
    主　文
原裁定撤銷。
聲請駁回。
    理　由
一、原聲請意旨略以：被告甲○○基於概括犯意，自民國87年4
    月間起至87年1 月26日止，連續在其住處施用第二級毒品安
    非他命，為警於87年1 月26日在屏東縣新埤鄉○○村○○路
    138 號查獲之事實，業經被告自白不諱，且有屏東縣衛生局
    出具之尿液檢驗結果通知書附卷可稽，爰依毒品危害防制條
    例第20條第1 項及觀察勒戒處分執行條例第3 條第1 項之規
    定，聲請裁定將被告送勒戒處所觀察、勒戒等語。
二、抗告意旨略以：抗告人即被告於87年8 月17日經本院以86
    年度訴字第1103號裁定送觀察、勒戒，期間自87年9 月8 日
    起至10月2 日止，惟本院復就聲請人同一施用毒品之事實另
    以87年度毒聲字第2595號裁定送第2 次觀察勒戒，期間自87
    年10月20日起至11月5 日止，使聲請人受一罪二罰，該87年
    毒聲字第2595號裁定顯然違背法律，爰依法聲請撤銷等語。
三、按原審法院認為抗告為有理由者，應更正其裁定，刑事訴訟
    法第408 條第2 項前段定有明文。復送達於在監獄或看守所
    之人，應囑託該監所長官為之，刑事訴訟法第56條第2 項定
    有明文。又法院對於羈押監所之人送達文件，不過應囑託監
    所長官代送達，而該項文件仍應由監所長官交與應受送達人
    收受，始生送達之效力（最高法院44年度台抗字第3 號判例
    參照）。又提起抗告，除有特別規定外，應自裁定送達後5
    日內為之，惟訴訟文書之送達不能認為合法，或根本未經送
    達，則上訴或抗告期間之始日，既無從判定，訴訟當事人所
    提之上訴或抗告，自無逾期或遲誤期間之可言（最高法院82
    年台抗字第70號裁定參照）。經查，本件被告於87年9 月8
    日至87年10月2 日原於臺灣高雄看守所附設勒戒所觀察勒戒
    中，原裁定於87年9 月23日裁定被告應入勒戒處所觀察勒戒
    後，於87年9 月24日向被告之住所送達，而未依法囑託監所
    長官送達該裁定，有該送達證書、臺灣高等法院在監在押全
    國紀錄表在卷可憑，是原裁定並未合法送達被告。被告於95
    年11月17日向臺灣屏東監獄提起抗告狀，有抗告狀上所蓋之
    該所收文戳記可憑，揆諸上開法律見解，本件抗告並未逾期
    ，仍屬合法，合先敘明。
四、本件原裁定以檢察官聲請意旨略以：被告甲○○基於施用第
    二級毒品概括犯意，自87年4 月間起至87年1 月26日止，連
    續在住處施用第二級毒品安非他命，為警於87年1 月26日在
    屏東縣新埤鄉○○村○○路138 號查獲之事實，業經被告自
    白不諱，且有屏東縣衛生局出具之尿液檢驗結果通知書附卷
    可稽，聲請裁定將被告送勒戒處所觀察、勒戒等語，因認屬
    實，而依毒品危害防制條例第20條第1 項及觀察勒戒處分執
    行條例第3 條第1 項規定，裁定被告應送勒戒處所觀察、勒
    戒。
五、經查，被告前於87年1 月26日因麻醉藥品管理條例案件通緝
    到案後，本院因認其於84年間至87年1 月25日止，先後多次
    在於屏東縣新埤鄉○○村○○路138 號住處等地施用第二級
    毒品安非他命，平均每3 日施用一次，因認被告連續施用第
    二級毒品之犯行足堪認定，而於87年8 月17日以86年度訴字
    第1103號裁定送勒戒處所觀察、勒戒，被告於87年9 月8 日
    進勒戒處所觀察勒戒後，因認無繼續施用毒品傾向，復經本
    院於87年9 月29日判決免刑確定，經本院調閱上開86年度訴
    字第1103號全卷資料核對無疑，並有臺灣高等法院被告前案
    紀錄表在卷可稽。是被告前既業經本院裁定應送勒戒處所觀
    察勒戒確定，聲請人復就被告於84年4 月間起至87年年1 月
    26 日 止（即被告被通緝到案時）施用第二級毒品之同一事
    由，再向本院聲請觀察、勒戒，顯就同一事由聲請，因之，
    抗告人之抗告意旨為有理由。從而，本院87年9 月23日所為
    之87年度毒聲字第2595號觀察勒戒裁定，自應由本院撤銷上
    開原裁定，並駁回聲請人之聲請。
六、依刑事訴訟法第220 條、第408 條第2 項前段，裁定如主文
    。
中　　華　　民　　國　　96　　年　　2 　　月　　27　　日
                  刑事第十五庭  法　官 梁淑美
以上正本證明與原本無異。
如不服本裁定，應於收受送達後5 日內向本院提出抗告狀。
中　　華　　民　　國　　96　　年　　2 　　月　　27　　日
  　　　　　　　　　　　　　　　書記官 林麗文
